【裁判字號】    89,抗,535
【裁判日期】    891207
【裁判案由】    聲請撤銷緩刑
【裁判全文】
臺灣高等法院刑事裁定                              八十九年度抗字第五三五號
    抗  告  人
    即受 刑 人  甲○○
右列抗告人因聲請撤銷緩刑案件，不服臺灣宜蘭地方法院中華民國八十九年十月二十
六日裁定（八十九年度聲字第一○六六號）提起抗告，本院裁定如左：
    主  文
抗告駁回。
    理  由
一、原裁定略以：抗告人即受刑人甲○○因犯竊盜罪，前經臺灣宜蘭地方法院於民國
    八十六年十二月三日以八十六年度易字第一一五三號判決，處有期徒刑六月，緩
    刑三年，於八十六年十二月三十日判決確定；又於緩刑期內，即八十八年三月間
    至八十八年十月二十一日止，更犯違反農地重劃條例之罪，經同前院於八十九年
    九月八日，以八十九年度易字第一五四號判決處有期徒刑六月確定，經檢察官聲
    請撤銷緩刑。經核其聲請，與刑法第七十五條第一項第一款之規定相符，因而准
    依檢察官之聲請，裁定撤銷其緩刑之宣告等語。
二、抗告意旨略以：抗告人自始未將砂石外運，再以廢棄建築土石回填，係因農地在
    重劃期間農土被竊，底層之有價砂石亦被盜取，回填以瓦礫磚塊造成交坵後因地
    面崎嶇又缺農土，無法耕作，才將適合農地耕作之土壤載運至農地，以改良其缺
    土無法耕作之窳陋，此經證人朱坤池在該案原審證述屬實，抗告人亦提出整地作
    業於原審所提之答辯狀內，另具狀檢同二幀照片證明將挖掘出之砂石堆置一隅確
    未外運。又縱抗告人有該案犯行，亦為過失之罪，為此提起抗告，請求撤銷原裁
    定云云。
三、按受緩刑之宣告，而有緩刑期內更犯罪，受有期徒刑以上刑之宣告者，撤銷其緩
    刑之宣告，刑法第七十五條第一項第一款定有明文。經查：抗告人於緩刑期內，
    即八十八年三月間至八十八年十月二十一日止，更犯違反農地重劃條例之罪，經
    臺灣宜蘭地方法院於八十九年九月八日，以八十九年度易字第一五四號判決處有
    期徒刑六月確定，有該案判決在卷為憑，而就抗告人係將農地之土石外運，並回
    填廢棄物，以為牟利，於判決理由中已有詳述，抗告人對此若有不服，應於未確
    定前依審級救濟程序尋求救濟，非俟確定後，再執不服原判決為由以求免於撤銷
    前案緩刑之宣告。又抗告人所犯農地重劃條例第四十條第三款妨害水路之排水罪
    ，係以故意為其構成要件，是抗告人辯稱該案犯行確屬過失，應有刑法第七十五
    條第二項之適用，容有誤會。抗告人前開情形已符前開撤銷緩刑宣告之要件，原
    審依法裁定撤銷其緩刑宣告，經核並無不合。本件抗告為無理由，應予駁回。
四、據上論斷，應依刑事訴訟法第四百十二條，裁定如主文。
中      華      民      國    八十九    年     十二     月      七      日
                              臺灣高等法院刑事第十一庭
                                  審判長法  官  楊  照  男
                                        法  官  陳  國  文
                                        法  官  王  詠  寰
右正本證明與原本無異。
不得抗告。
                                        書記官  駱  麗  君
中      華      民      國    八十九    年     十二     月      七      日


司法院資訊處製作；財團法人民間司法改革基金會備份。
